---
title: "URGENCES UROLOGIQUES : ASPECTS ETIOLOGIQUES ET THERAPEUTIQUES CHU-T"
author: "Dr OUATTARA Seydou"
output:
  pdf_document: default
  html_document:
    df_print: paged
  html_notebook: default
  word_document: default
---

```{r setup, include=FALSE}
knitr::opts_chunk$set(echo = FALSE)
library(readxl)
library(tables)
donnees <- read_excel("2023-07-02_DONNEES.xlsx")
options("digits" = 2)
nb_digits <- 3

```

# ANNEES

## Repartition selon les années
```{r}
donnees$ANNEE[is.na(donnees$ANNEE)] <- "(Non précisé)"
donnees$ANNEE <- as.factor(donnees$ANNEE)
tabular(Factor(donnees$ANNEE, "ANNEES")+1~(n=1) + Percent()*Format(digits = nb_digits), data = donnees)
```


# Q2-AGE
## Repartition selon les classes d'âges
```{r}
donnees$ID_AGE[is.na(donnees$ID_AGE)] <- "(Non précisé)"
donnees$ID_AGE <- as.factor(donnees$ID_AGE)
levels(donnees$ID_AGE) <- c("(Non précisé)","21-40","41-60","61-80","81-100")
tabular(Factor(donnees$ID_AGE, "AGE")+1~(n=1) + Percent()*Format(digits = nb_digits), data = donnees)
```

# Q3-SEXE
## Repartition selon le sexe
```{r}
donnees$ID_SEXE[is.na(donnees$ID_SEXE)] <- "(Non précisé)"
donnees$ID_SEXE <- as.factor(donnees$ID_SEXE)
tabular(Factor(donnees$ID_SEXE, "SEXE")+1~(n=1) + Percent()*Format(digits = nb_digits), data = donnees)
```

# Q4-PROFESSION
## Repartition selon la profession
```{r}
donnees$ID_PROFESSION[is.na(donnees$ID_PROFESSION)] <- "(Non précisé)"
donnees$ID_PROFESSION <- as.factor(donnees$ID_PROFESSION)
tabular(Factor(donnees$ID_PROFESSION, "PROFESSION")+1~(n=1) + Percent()*Format(digits = nb_digits), data=donnees)

```

# Q5-MOTIF DE CONSULTATION

## Erection continue
```{r}
tabular(Factor(donnees$MOTIF_ERECTIONCONTINUE, "ERECTION CONTINUE")+1~(n=1) + Percent()*Format(digits = nb_digits), data=donnees)
```

## Impossibilité totale d'uriner
```{r}
tabular(Factor(donnees$MOTIF_IMPOSSIBILITETOTALEURINER, "IMPOSSIBILITÉ TOTALE D'URINER")+1~(n=1) + Percent()*Format(digits = nb_digits), data=donnees)
```

## Urines rouges ou foncées
```{r}
tabular(Factor(donnees$MOTIF_URINESROUGESFONCEES, "URINES ROUGES OU FONCEES")+1~(n=1) + Percent()*Format(digits = nb_digits), data=donnees)
```


## Anurie
```{r}
tabular(Factor(donnees$MOTIF_ANURIE, "ANURIE")+1~(n=1) + Percent()*Format(digits = nb_digits), data=donnees)
```


## Déviation du pénis vers le côté opposé
```{r}
tabular(Factor(donnees$MOTIF_DEVIATIONPENIS, "DEVIATION DU PENIS VERS LE COTE OPPOSE")+1~(n=1) + Percent()*Format(digits = nb_digits), data=donnees)
```


## Tuméfaction de la verge
```{r}
tabular(Factor(donnees$MOTIF_TUMEFACTIONVERGE, "TUMEFACTION DE LA VERGE")+1~(n=1) + Percent()*Format(digits = nb_digits), data=donnees)
```

## Urines malodorantes
```{r}
tabular(Factor(donnees$MOTIF_URINESMALODORANTES, "URINES MALODORANTES")+1~(n=1) + Percent()*Format(digits = nb_digits), data=donnees)
```

## Douleurs pelvi-périnéales
```{r}
tabular(Factor(donnees$MOTIF_DOULEURSPELVIPERINEALES, "DOULEURS PELVI-PERINEALES")+1~(n=1) + Percent()*Format(digits = nb_digits), data=donnees)
```

## Erection incurvée
```{r}
tabular(Factor(donnees$MOTIF_ERECTIONINCURVEE, "ERECTION INCURVEE")+1~(n=1) + Percent()*Format(digits = nb_digits), data=donnees)
```

## Fièvre ou AEG
```{r}
tabular(Factor(donnees$MOTIF_FIEVREAEG, "FIEVRE OU AEG")+1~(n=1) + Percent()*Format(digits = nb_digits), data=donnees)
```

## Douleurs lombo-abdominales
```{r}
tabular(Factor(donnees$MOTIF_DOULEURSLOMBOABDOMINALES, "DOULEURS LOMBO-ABDOMINALES")+1~(n=1) + Percent()*Format(digits = nb_digits), data=donnees)
```

## Douleurs hypogastriques
```{r}
tabular(Factor(donnees$MOTIF_DOULEURSHYPOGASTRIQUES, "DOULEURS HYPOGASTRIQUES")+1~(n=1) + Percent()*Format(digits = nb_digits), data=donnees)
```

## Douleurs testiculaires
```{r}
tabular(Factor(donnees$MOTIF_DOULEURSTESTICULAIRES, "DOULEURS TESTICULAIRES")+1~(n=1) + Percent()*Format(digits = nb_digits), data=donnees)
```

## IRO
```{r}
tabular(Factor(donnees$MOTIF_MOTIFIRO, "IRO")+1~(n=1) + Percent()*Format(digits = nb_digits), data=donnees)
```

## Masse lombaire
```{r}
tabular(Factor(donnees$MOTIF_MASSELOMBAIRE, "MASSE LOMBAIRE")+1~(n=1) + Percent()*Format(digits = nb_digits), data=donnees)
```

## Masse hypogastrique
```{r}
tabular(Factor(donnees$MOTIF_MASSEHYPOGASTRIQUE, "MASSE HYPOGASTRIQUE")+1~(n=1) + Percent()*Format(digits = nb_digits), data=donnees)
```

## Tuméfaction scrotale
```{r}
tabular(Factor(donnees$MOTIF_TUMEFACTIONSCROTALE, "TUMEFACTION SCROTALE")+1~(n=1) + Percent()*Format(digits = nb_digits), data=donnees)
```

## Plaies des OGE
```{r}
tabular(Factor(donnees$MOTIF_PLAIESOGE, "PLAIES DES OGE")+1~(n=1) + Percent()*Format(digits = nb_digits), data=donnees)
```

## Altération de la fonction rénale
```{r}
tabular(Factor(donnees$MOTIF_ALTERATIONFCTRENALE, "ALTERATION DE LA FONCTION RENALE")+1~(n=1) + Percent()*Format(digits = nb_digits), data=donnees)
```

## Dysurie
```{r}
tabular(Factor(donnees$MOTIF_DYSURIE, "DYSURIE")+1~(n=1) + Percent()*Format(digits = nb_digits), data=donnees)
```

## Plaie pénétrante lombaire
```{r}
tabular(Factor(donnees$MOTIF_PLAIEPENETRANTELOMB, "PLAIE PENETRANTE LOMBAIRE")+1~(n=1) + Percent()*Format(digits = nb_digits), data=donnees)
```

## Suppuration post-appendiculaire
```{r}
tabular(Factor(donnees$MOTIF_SUPPURATIONPOSTAPPEND, "SUPPURATION POST-APPENDICULAIRE")+1~(n=1) + Percent()*Format(digits = nb_digits), data=donnees)
```

## Erection douloureuse
```{r}
tabular(Factor(donnees$MOTIF_ERECTDL, "ERECTION DOULOUREUSE")+1~(n=1) + Percent()*Format(digits = nb_digits), data=donnees)
```

## Autres motifs de consultation
```{r}
tabular(Factor(donnees$MOTIF_AUTRESMOTIFSCONS, "AUTRES MOTIFS DE CONSULTATION")+1~(n=1) + Percent()*Format(digits = nb_digits), data=donnees)
```

# Q6-SIGNES CLINIQUES

## Défense ou contracture abdominale
```{r}
tabular(Factor(donnees$CLIN_DEFENSECONTRABDOMINALE, "Défense ou contracture abdominale")+1~(n=1) + Percent()*Format(digits = nb_digits), data=donnees)
```

## Signe de Geordano (+)
```{r}
tabular(Factor(donnees$CLIN_SIGNEGEORDANOPOSITIF, "Signe de Geordano (+)")+1~(n=1) + Percent()*Format(digits = nb_digits), data=donnees)
```

## Globe vésical
```{r}
tabular(Factor(donnees$CLIN_GLOBEVESICAL, "Globe vésical")+1~(n=1) + Percent()*Format(digits = nb_digits), data=donnees)
```

## Uretrorragie
```{r}
tabular(Factor(donnees$CLIN_URETRORRAGIE, "Uretrorragie")+1~(n=1) + Percent()*Format(digits = nb_digits), data=donnees)
```

## Instabilité hémodynamique
```{r}
tabular(Factor(donnees$CLIN_INSTABILITEHEMODYNAMIQUE, "Instabilité hémodynamique")+1~(n=1) + Percent()*Format(digits = nb_digits), data=donnees)
```

## Nécrose cutanée scrotale et périnéale
```{r}
tabular(Factor(donnees$CLIN_NECROSECUTSCROTPERIN, "Nécrose cutanée scrotale et périnéale")+1~(n=1) + Percent()*Format(digits = nb_digits), data=donnees)
```

## Anurie
```{r}
tabular(Factor(donnees$CLIN_ANURIE, "Anurie")+1~(n=1) + Percent()*Format(digits = nb_digits), data=donnees)
```

## Hématurie macroscopique
```{r}
tabular(Factor(donnees$CLIN_HEMATURIEMACRO, "Hématurie macroscopique")+1~(n=1) + Percent()*Format(digits = nb_digits), data=donnees)
```

## Grosse bourse douloureuse
```{r}
tabular(Factor(donnees$CLIN_GROSSEBOURSEDL, "Grosse bourse douloureuse")+1~(n=1) + Percent()*Format(digits = nb_digits), data=donnees)
```

## Signe de Preh (-)
```{r}
tabular(Factor(donnees$CLIN_SIGNEPREHNEG, "Signe de Preh (-)")+1~(n=1) + Percent()*Format(digits = nb_digits), data=donnees)
```

## Reflexe crémastérien aboli
```{r}
tabular(Factor(donnees$CLIN_REFLEXCREMASTABOLI, "Reflexe crémastérien aboli")+1~(n=1) + Percent()*Format(digits = nb_digits), data=donnees)
```

## Signe de Gouverneur (+)
```{r}
tabular(Factor(donnees$CLIN_SIGNEGOUVERNEURPOS, "Signe de Gouverneur (+)")+1~(n=1) + Percent()*Format(digits = nb_digits), data=donnees)
```

## Defect de l'albuginée
```{r}
tabular(Factor(donnees$CLIN_DEFECTALBUGINEE, "Defect de l'albuginée")+1~(n=1) + Percent()*Format(digits = nb_digits), data=donnees)
```

## Altération de l'état général
```{r}
tabular(Factor(donnees$CLIN_AEG, "Altération de l'état général")+1~(n=1) + Percent()*Format(digits = nb_digits), data=donnees)
```

## Fièvre
```{r}
tabular(Factor(donnees$CLIN_FIEVRE, "Fièvre")+1~(n=1) + Percent()*Format(digits = nb_digits), data=donnees)
```

## Erection douloureuse
```{r}
tabular(Factor(donnees$CLIN_ERECTDLPROL, "Erection douloureuse prolongée")+1~(n=1) + Percent()*Format(digits = nb_digits), data=donnees)
```

## Déshydratation
```{r}
tabular(Factor(donnees$CLIN_DESHYDRATATION, "Déshydratation")+1~(n=1) + Percent()*Format(digits = nb_digits), data=donnees)
```

## Tuméfaction scrotale
```{r}
tabular(Factor(donnees$CLIN_TUMEFSCROTALE, "Tuméfaction scrotale")+1~(n=1) + Percent()*Format(digits = nb_digits), data=donnees)
```

## Hypertrophie prostatique
```{r}
tabular(Factor(donnees$CLIN_HP, "Hypertrophie prostatique")+1~(n=1) + Percent()*Format(digits = nb_digits), data=donnees)
```

## EGM
```{r}
tabular(Factor(donnees$CLIN_EGM, "EGM")+1~(n=1) + Percent()*Format(digits = nb_digits), data=donnees)
```

## OMI
```{r}
tabular(Factor(donnees$CLIN_OMI, "OMI")+1~(n=1) + Percent()*Format(digits = nb_digits), data=donnees)
```

## Hépatomégalie
```{r}
tabular(Factor(donnees$CLIN_HEPATOMEGAL, "Hépatomégalie")+1~(n=1) + Percent()*Format(digits = nb_digits), data=donnees)
```

## Ictère franc
```{r}
tabular(Factor(donnees$CLIN_ICTEREFRANC, "Ictère franc")+1~(n=1) + Percent()*Format(digits = nb_digits), data=donnees)
```

## Paleur conjonctivale
```{r}
tabular(Factor(donnees$CLIN_PALEUR, "Paleur conjonctivale")+1~(n=1) + Percent()*Format(digits = nb_digits), data=donnees)
```

## TUBA
```{r}
tabular(Factor(donnees$CLIN_TUBA, "TUBA")+1~(n=1) + Percent()*Format(digits = nb_digits), data=donnees)
```

## Anémie sevère
```{r}
tabular(Factor(donnees$CLIN_ANEMIESEV, "Anémie sevère")+1~(n=1) + Percent()*Format(digits = nb_digits), data=donnees)
```

## Douleur de l'HCD
```{r}
tabular(Factor(donnees$CLIN_DLHCD, "Douleur de l'HCD")+1~(n=1) + Percent()*Format(digits = nb_digits), data=donnees)
```

## Masse génitale
```{r}
tabular(Factor(donnees$CLIN_MASSEGEN, "Masse génitale")+1~(n=1) + Percent()*Format(digits = nb_digits), data=donnees)
```

## Dénutrition
```{r}
tabular(Factor(donnees$CLIN_DENUTRI, "Dénutrition")+1~(n=1) + Percent()*Format(digits = nb_digits), data=donnees)
```

## Masse hypogastrique
```{r}
tabular(Factor(donnees$CLIN_MASSHYPOG, "Masse hypogastrique")+1~(n=1) + Percent()*Format(digits = nb_digits), data=donnees)
```

## Masse pelvienne
```{r}
tabular(Factor(donnees$CLIN_MASSPELV, "Masse pelvienne")+1~(n=1) + Percent()*Format(digits = nb_digits), data=donnees)
```

## Dysurie
```{r}
tabular(Factor(donnees$CLIN_DYSURIE, "Dysurie")+1~(n=1) + Percent()*Format(digits = nb_digits), data=donnees)
```

## Hypertrophie épididymaire
```{r}
tabular(Factor(donnees$CLIN_HYPEREPIDIDYM, "Hypertrophie epididymaire")+1~(n=1) + Percent()*Format(digits = nb_digits), data=donnees)
```

## Paresthésies du MID
```{r}
tabular(Factor(donnees$CLIN_PARESMID, "Paresthésies du MID")+1~(n=1) + Percent()*Format(digits = nb_digits), data=donnees)
```

## Syndrome tumoral lombaire
```{r}
tabular(Factor(donnees$CLIN_SDTUMLOMB, "Syndrome tumoral lombaire")+1~(n=1) + Percent()*Format(digits = nb_digits), data=donnees)
```

## Plaie pénétrante lombaire
```{r}
tabular(Factor(donnees$CLIN_PLAIEPENELOMB, "Plaie pénétrante lombaire")+1~(n=1) + Percent()*Format(digits = nb_digits), data=donnees)
```

## Masse lombaire
```{r}
tabular(Factor(donnees$CLIN_MASSELOMB, "Masse lombaire")+1~(n=1) + Percent()*Format(digits = nb_digits), data=donnees)
```

## SOBAV
```{r}
tabular(Factor(donnees$CLIN_SOBAV, "SOBAV")+1~(n=1) + Percent()*Format(digits = nb_digits), data=donnees)
```

## Paraparésie
```{r}
tabular(Factor(donnees$CLIN_PARAPARESIE, "Paraparésie")+1~(n=1) + Percent()*Format(digits = nb_digits), data=donnees)
```

## Douleur lombaire
```{r}
tabular(Factor(donnees$CLIN_DLLOMBAIRE, "Douleur lombaire")+1~(n=1) + Percent()*Format(digits = nb_digits), data=donnees)
```

## SOHAU
```{r}
tabular(Factor(donnees$CLIN_SOHAU, "SOHAU")+1~(n=1) + Percent()*Format(digits = nb_digits), data=donnees)
```

## Syndrome d'irritation péritoneale
```{r}
tabular(Factor(donnees$CLIN_SDIRRTPERIT, "Syndrome d'irritation péritoneal")+1~(n=1) + Percent()*Format(digits = nb_digits), data=donnees)
```

## Syndrome infectieux
```{r}
tabular(Factor(donnees$CLIN_SDINFECT, "Syndrome infectieux")+1~(n=1) + Percent()*Format(digits = nb_digits), data=donnees)
```


## Autres signes cliniques
```{r}
tabular(Factor(donnees$CLIN_AUTRESSIGNESCLIN, "Autres signes cliniques")+1~(n=1) + Percent()*Format(digits = nb_digits), data=donnees)
```

# Q7-TYPES D'URGENCES UROLOGIQUES

## RAU
```{r}
tabular(Factor(donnees$URG_RAU, "RAU")+1~(n=1) + Percent()*Format(digits = nb_digits), data=donnees)
```

## Colique néphrétique
```{r}
tabular(Factor(donnees$URG_COLIQUENEPHRETIQUE, "Colique néphrétique")+1~(n=1) + Percent()*Format(digits = nb_digits), data=donnees)
```

## Hématurie
```{r}
tabular(Factor(donnees$URG_HEMATURIE, "Hématurie")+1~(n=1) + Percent()*Format(digits = nb_digits), data=donnees)
```

## Torsion du cordon spermatique
```{r}
tabular(Factor(donnees$URG_TORSIONCORDONSPERM, "Torsion du cordon spermatique")+1~(n=1) + Percent()*Format(digits = nb_digits), data=donnees)
```

## Priapisme
```{r}
tabular(Factor(donnees$URG_PRIAPISME, "Priapisme")+1~(n=1) + Percent()*Format(digits = nb_digits), data=donnees)
```

## Gangrène de Fournier
```{r}
tabular(Factor(donnees$URG_GANGRENEFOURNIER, "Gangrène de Fournier")+1~(n=1) + Percent()*Format(digits = nb_digits), data=donnees)
```

## Cystite aiguë
```{r}
tabular(Factor(donnees$URG_CYSTITEAIGUE, "Cystite aiguë")+1~(n=1) + Percent()*Format(digits = nb_digits), data=donnees)
```

## Pyelonephrite aiguë
```{r}
tabular(Factor(donnees$URG_PYELONEPHRITEAIGUE, "Pyelonephrite aiguë")+1~(n=1) + Percent()*Format(digits = nb_digits), data=donnees)
```

## Orchiépididymite aiguë
```{r}
tabular(Factor(donnees$URG_ORCHIEPIDIDYMITEAIGUE, "Orchiépididymite aiguë")+1~(n=1) + Percent()*Format(digits = nb_digits), data=donnees)
```

## Fracture de verge
```{r}
tabular(Factor(donnees$URG_FRACTUREDEVERGE, "Fracture de verge")+1~(n=1) + Percent()*Format(digits = nb_digits), data=donnees)
```

## Traumatisme rénal
```{r}
tabular(Factor(donnees$URG_TRAUMARENAL, "Traumatisme rénal")+1~(n=1) + Percent()*Format(digits = nb_digits), data=donnees)
```

## Paraphymosis
```{r}
tabular(Factor(donnees$URG_PARAPHIMOSIS, "Paraphymosis")+1~(n=1) + Percent()*Format(digits = nb_digits), data=donnees)
```

## Abcès scrotal
```{r}
tabular(Factor(donnees$URG_ABCESSCROTAL, "Abcès scrotal")+1~(n=1) + Percent()*Format(digits = nb_digits), data=donnees)
```

## Uretrorragie
```{r}
tabular(Factor(donnees$URG_URETRORRAGIE, "Uretrorragie")+1~(n=1) + Percent()*Format(digits = nb_digits), data=donnees)
```

## RCU
```{r}
tabular(Factor(donnees$URG_RCU, "RCU")+1~(n=1) + Percent()*Format(digits = nb_digits), data=donnees)
```

## Anurie
```{r}
tabular(Factor(donnees$URG_ANURIE, "Anurie")+1~(n=1) + Percent()*Format(digits = nb_digits), data=donnees)
```

## Abcès rénal
```{r}
tabular(Factor(donnees$URG_ABCESRENAL, "Abcès rénal")+1~(n=1) + Percent()*Format(digits = nb_digits), data=donnees)
```

## Prostatite
```{r}
tabular(Factor(donnees$URG_PROSTAIGUE, "Prostatite")+1~(n=1) + Percent()*Format(digits = nb_digits), data=donnees)
```

## IRO
```{r}
tabular(Factor(donnees$URG_IRO, "IRO")+1~(n=1) + Percent()*Format(digits = nb_digits), data=donnees)
```

## Altération de la fonction rénale
```{r}
tabular(Factor(donnees$URG_ALTFCTRENALE, "Altération de la fonction rénale")+1~(n=1) + Percent()*Format(digits = nb_digits), data=donnees)
```

# Q8-ANTECEDENTS MEDICAUX

## Uretrite
```{r}
tabular(Factor(donnees$MED_URETRITE, "Uretrite")+1~(n=1) + Percent()*Format(digits = nb_digits), data=donnees)
```

## Bilharziose
```{r}
tabular(Factor(donnees$MED_BILHARZIOSE, "Bilharziose")+1~(n=1) + Percent()*Format(digits = nb_digits), data=donnees)
```

## HTA
```{r}
tabular(Factor(donnees$MED_HTA, "HTA")+1~(n=1) + Percent()*Format(digits = nb_digits), data=donnees)
```

## Asthme
```{r}
tabular(Factor(donnees$MED_ASTHME, "Asthme")+1~(n=1) + Percent()*Format(digits = nb_digits), data=donnees)
```

## Diabète
```{r}
tabular(Factor(donnees$MED_DIABETE, "Diabète")+1~(n=1) + Percent()*Format(digits = nb_digits), data=donnees)
```

## Adenocarcinome de la prostate
```{r}
tabular(Factor(donnees$MED_ADKPROSTATE, "Adenocarcinome de la prostate")+1~(n=1) + Percent()*Format(digits = nb_digits), data=donnees)
```

## AVC
```{r}
tabular(Factor(donnees$MED_AVC, "AVC")+1~(n=1) + Percent()*Format(digits = nb_digits), data=donnees)
```

## Baignade en eau douce
```{r}
tabular(Factor(donnees$MED_BAIGNADEEAUDOUCE, "Baignade en eau douce")+1~(n=1) + Percent()*Format(digits = nb_digits), data=donnees)
```

## Cancer du col de l'utérus
```{r}
tabular(Factor(donnees$MED_KCCOLUTERUS, "Cancer du col de l'utérus")+1~(n=1) + Percent()*Format(digits = nb_digits), data=donnees)
```

## Cardiopathie
```{r}
tabular(Factor(donnees$MED_CARDIOPATHIE, "Cardiopathie")+1~(n=1) + Percent()*Format(digits = nb_digits), data=donnees)
```

## Cardiothyreose
```{r}
tabular(Factor(donnees$MED_CARDIOTHYREOSE, "Cardiothyreose")+1~(n=1) + Percent()*Format(digits = nb_digits), data=donnees)
```

## Cystite
```{r}
tabular(Factor(donnees$MED_CYSTITE, "Cystite")+1~(n=1) + Percent()*Format(digits = nb_digits), data=donnees)
```

## Drepanocytose
```{r}
tabular(Factor(donnees$MED_DREPANOCYTOSE, "Drepanocytose")+1~(n=1) + Percent()*Format(digits = nb_digits), data=donnees)
```

## Dysfonction érectile
```{r}
tabular(Factor(donnees$MED_DYSFCTERECTILE, "Dysfonction érectile")+1~(n=1) + Percent()*Format(digits = nb_digits), data=donnees)
```

## HBP
```{r}
tabular(Factor(donnees$MED_HBP, "HBP")+1~(n=1) + Percent()*Format(digits = nb_digits), data=donnees)
```

## Hematurie
```{r}
tabular(Factor(donnees$MED_HEMATURIE, "Hematurie")+1~(n=1) + Percent()*Format(digits = nb_digits), data=donnees)
```

## Hémopathie familiale
```{r}
tabular(Factor(donnees$MED_HEMOPATHIEFAML, "Hémopathie familiale")+1~(n=1) + Percent()*Format(digits = nb_digits), data=donnees)
```

## Hépatopathie
```{r}
tabular(Factor(donnees$MED_HEPATOPATHIE, "Hépatopathie")+1~(n=1) + Percent()*Format(digits = nb_digits), data=donnees)
```

## Infection urinaire
```{r}
tabular(Factor(donnees$MED_INFECTIONURINAIRE, "Infection urinaire")+1~(n=1) + Percent()*Format(digits = nb_digits), data=donnees)
```

## IRO
```{r}
tabular(Factor(donnees$MED_IRO, "IRO")+1~(n=1) + Percent()*Format(digits = nb_digits), data=donnees)
```

## IST
```{r}
tabular(Factor(donnees$MED_IST, "IST")+1~(n=1) + Percent()*Format(digits = nb_digits), data=donnees)
```

## Metrorragies
```{r}
tabular(Factor(donnees$MED_METRORRAGIE, "Metrorragies")+1~(n=1) + Percent()*Format(digits = nb_digits), data=donnees)
```

## Cancer chez le père
```{r}
tabular(Factor(donnees$MED_CANCERPERE, "Cancer chez le père")+1~(n=1) + Percent()*Format(digits = nb_digits), data=donnees)
```

## OMI
```{r}
tabular(Factor(donnees$MED_OMI, "OMI")+1~(n=1) + Percent()*Format(digits = nb_digits), data=donnees)
```

## Pneumopathie
```{r}
tabular(Factor(donnees$MED_PNEUMOPATHIE, "Pneumopathie")+1~(n=1) + Percent()*Format(digits = nb_digits), data=donnees)
```

## Pollakyurie
```{r}
tabular(Factor(donnees$MED_POLLAKYURIE, "Pollakyurie")+1~(n=1) + Percent()*Format(digits = nb_digits), data=donnees)
```

## Antécédent de RAU
```{r}
tabular(Factor(donnees$MED_ATCDRAU, "Antécédent de RAU")+1~(n=1) + Percent()*Format(digits = nb_digits), data=donnees)
```

## Rupture de l'urètre
```{r}
tabular(Factor(donnees$MED_RUPTUREURETRE, "Rupture de l'urètre")+1~(n=1) + Percent()*Format(digits = nb_digits), data=donnees)
```

## Substance erectogène
```{r}
tabular(Factor(donnees$MED_SUBSTANCEERECTOGENE, "Substance erectogène")+1~(n=1) + Percent()*Format(digits = nb_digits), data=donnees)
```

## Troubles sensitivo-moteurs
```{r}
tabular(Factor(donnees$MED_TBSENSITIVOMOTEUR, "Troubles sensitivo-moteurs")+1~(n=1) + Percent()*Format(digits = nb_digits), data=donnees)
```

##
```{r}
tabular(Factor(donnees$MED_TUBA, "TUBA")+1~(n=1) + Percent()*Format(digits = nb_digits), data=donnees)
```

## Tuberculose
```{r}
tabular(Factor(donnees$MED_TUBERCULOSE, "Tuberculose")+1~(n=1) + Percent()*Format(digits = nb_digits), data=donnees)
```

## SRV (+)
```{r}
tabular(Factor(donnees$MED_SRVP, "SRV (+)")+1~(n=1) + Percent()*Format(digits = nb_digits), data=donnees)
```

## Pathologie prostatique
```{r}
tabular(Factor(donnees$MED_PATHOPROST, "Pathologie prostatique")+1~(n=1) + Percent()*Format(digits = nb_digits), data=donnees)
```

## Tabac
```{r}
tabular(Factor(donnees$MED_TABAC, "Tabac")+1~(n=1) + Percent()*Format(digits = nb_digits), data=donnees)
```


## Aucun antécédent médical
```{r}
tabular(Factor(donnees$MED_AUCUNATCDMED, "Aucun antécédent médical")+1~(n=1) + Percent()*Format(digits = nb_digits), data=donnees)
```

# Q9-ANTECEDENTS CHIRURGICAUX

## Césarienne
```{r}
tabular(Factor(donnees$CHR_CESARIENNE, "Césarienne")+1~(n=1) + Percent()*Format(digits = nb_digits), data=donnees)
```

## Hernie
```{r}
tabular(Factor(donnees$CHR_HERNIE, "Hernie")+1~(n=1) + Percent()*Format(digits = nb_digits), data=donnees)
```

## Hydrocèle
```{r}
tabular(Factor(donnees$CHR_HYDROCELE, "Hydrocèle")+1~(n=1) + Percent()*Format(digits = nb_digits), data=donnees)
```

## Appendicite
```{r}
tabular(Factor(donnees$CHR_APPENDICITE, "Appendicite")+1~(n=1) + Percent()*Format(digits = nb_digits), data=donnees)
```

## Adenomectomie
```{r}
tabular(Factor(donnees$CHR_ADENOMECTOMIE, "Adenomectomie")+1~(n=1) + Percent()*Format(digits = nb_digits), data=donnees)
```

## Amputation transfémorale
```{r}
tabular(Factor(donnees$CHR_AMPUTATIONTRANSFEMRO, "Amputation transfémorale")+1~(n=1) + Percent()*Format(digits = nb_digits), data=donnees)
```

## Amygdalectomie
```{r}
tabular(Factor(donnees$CHR_AMYGDALECTOMIE, "Amygdalectomie")+1~(n=1) + Percent()*Format(digits = nb_digits), data=donnees)
```

## AVH
```{r}
tabular(Factor(donnees$CHR_AVH, "AVH")+1~(n=1) + Percent()*Format(digits = nb_digits), data=donnees)
```

## Cure herniaire
```{r}
tabular(Factor(donnees$CHR_CUREHERNIAIRE, "Cure herniaire")+1~(n=1) + Percent()*Format(digits = nb_digits), data=donnees)
```

## Cystostomie
```{r}
tabular(Factor(donnees$CHR_CYSTOSTOMIE, "Cystostomie")+1~(n=1) + Percent()*Format(digits = nb_digits), data=donnees)
```

## Evidement prostatique
```{r}
tabular(Factor(donnees$CHR_EVIDEMENTPROSTATIQUE, "Evidement prostatique")+1~(n=1) + Percent()*Format(digits = nb_digits), data=donnees)
```

## Fracture tibia gauche
```{r}
tabular(Factor(donnees$CHR_FRACTTIBIAGCHE, "Fracture tibia gauche")+1~(n=1) + Percent()*Format(digits = nb_digits), data=donnees)
```

## Hystérectomie
```{r}
tabular(Factor(donnees$CHR_HYSTERECTOMIE, "Hystérectomie")+1~(n=1) + Percent()*Format(digits = nb_digits), data=donnees)
```

## IUE
```{r}
tabular(Factor(donnees$CHR_IUE, "IUE")+1~(n=1) + Percent()*Format(digits = nb_digits), data=donnees)
```

## Kystectomie
```{r}
tabular(Factor(donnees$CHR_KYSTECTOMIE, "Kystectomie")+1~(n=1) + Percent()*Format(digits = nb_digits), data=donnees)
```

## Laparotomie
```{r}
tabular(Factor(donnees$CHR_LAPAROTOMIE, "Laparotomie")+1~(n=1) + Percent()*Format(digits = nb_digits), data=donnees)
```

## Nephro-uretrectomie
```{r}
tabular(Factor(donnees$CHR_NEPHROURETRECTOMIE, "Nephro-uretrectomie")+1~(n=1) + Percent()*Format(digits = nb_digits), data=donnees)
```

## NPC
```{r}
tabular(Factor(donnees$CHR_NPC, "NPC")+1~(n=1) + Percent()*Format(digits = nb_digits), data=donnees)
```

## Pulpectomie
```{r}
tabular(Factor(donnees$CHR_PULPECTOMIE, "Pulpectomie")+1~(n=1) + Percent()*Format(digits = nb_digits), data=donnees)
```

## RTUP
```{r}
tabular(Factor(donnees$CHR_RTUP, "RTUP")+1~(n=1) + Percent()*Format(digits = nb_digits), data=donnees)
```

## RTUV
```{r}
tabular(Factor(donnees$CHR_RTUV, "RTUV")+1~(n=1) + Percent()*Format(digits = nb_digits), data=donnees)
```

## Shunt cavernospongieux distal
```{r}
tabular(Factor(donnees$CHR_SHUNTCAVERNOSPONGDISTAL, "Shunt cavernospongieux distal")+1~(n=1) + Percent()*Format(digits = nb_digits), data=donnees)
```

## Traumatisme medullaire
```{r}
tabular(Factor(donnees$CHR_TRAUMAMEDULLAIRE, "Traumatisme medullaire")+1~(n=1) + Percent()*Format(digits = nb_digits), data=donnees)
```

## Traumatisme pelvien
```{r}
tabular(Factor(donnees$CHR_TRAUMAPELVIEN, "Traumatisme pelvien")+1~(n=1) + Percent()*Format(digits = nb_digits), data=donnees)
```

## Uroplastie
```{r}
tabular(Factor(donnees$CHR_UROPLASTIE, "Uroplastie")+1~(n=1) + Percent()*Format(digits = nb_digits), data=donnees)
```

## Autres antécédents chirurgicaux
```{r}
tabular(Factor(donnees$CHR_AUTRESATCDCHIRU, "Autres antécédents chirurgicaux")+1~(n=1) + Percent()*Format(digits = nb_digits), data=donnees)
```

## Aucun antécédent chirurgical
```{r}
tabular(Factor(donnees$CHR_AUCUNATCDCHIRG, "Aucun antécédent chirurgical")+1~(n=1) + Percent()*Format(digits = nb_digits), data=donnees)
```

# Q12-EXAMENS COMPLEMENTAIRES

## ASP
```{r}
tabular(Factor(donnees$EXM_ASP, "ASP")+1~(n=1) + Percent()*Format(digits = nb_digits), data=donnees)
```

## Echographie
```{r}
tabular(Factor(donnees$EXM_ECHOGRAPHIE, "Echographie")+1~(n=1) + Percent()*Format(digits = nb_digits), data=donnees)
```

## UIV
```{r}
tabular(Factor(donnees$EXM_UIV, "UIV")+1~(n=1) + Percent()*Format(digits = nb_digits), data=donnees)
```

## UCR
```{r}
tabular(Factor(donnees$EXM_UCR, "UCR")+1~(n=1) + Percent()*Format(digits = nb_digits), data=donnees)
```

## Uro-TDM
```{r}
tabular(Factor(donnees$EXM_UROTDM, "Uro-TDM")+1~(n=1) + Percent()*Format(digits = nb_digits), data=donnees)
```

## ECBU
```{r}
tabular(Factor(donnees$EXM_ECBU, "ECBU")+1~(n=1) + Percent()*Format(digits = nb_digits), data=donnees)
```

## ALAT
```{r}
tabular(Factor(donnees$EXM_ALAT, "ALAT")+1~(n=1) + Percent()*Format(digits = nb_digits), data=donnees)
```

## Antibiogramme
```{r}
tabular(Factor(donnees$EXM_ANTIBIOGRAMME, "Antibiogramme")+1~(n=1) + Percent()*Format(digits = nb_digits), data=donnees)
```

## ASAT
```{r}
tabular(Factor(donnees$EXM_ASAT, "ASAT")+1~(n=1) + Percent()*Format(digits = nb_digits), data=donnees)
```

## Biopsie
```{r}
tabular(Factor(donnees$EXM_BIOPSIE, "Biopsie")+1~(n=1) + Percent()*Format(digits = nb_digits), data=donnees)
```

## BPO
```{r}
tabular(Factor(donnees$EXM_BPO, "BPO")+1~(n=1) + Percent()*Format(digits = nb_digits), data=donnees)
```

## Créatininemie
```{r}
tabular(Factor(donnees$EXM_CREAT, "Creatininemie")+1~(n=1) + Percent()*Format(digits = nb_digits), data=donnees)
```

## CRP
```{r}
tabular(Factor(donnees$EXM_CRP, "CRP")+1~(n=1) + Percent()*Format(digits = nb_digits), data=donnees)
```

## Cystoscopie
```{r}
tabular(Factor(donnees$EXM_CYSTOSCOPIE, "Cystoscopie")+1~(n=1) + Percent()*Format(digits = nb_digits), data=donnees)
```

## Cytologie urinaire
```{r}
tabular(Factor(donnees$EXM_CYTOURINAIRE, "Cytologie urinaire")+1~(n=1) + Percent()*Format(digits = nb_digits), data=donnees)
```

## GB
```{r}
tabular(Factor(donnees$EXM_GB, "GB")+1~(n=1) + Percent()*Format(digits = nb_digits), data=donnees)
```

## GE
```{r}
tabular(Factor(donnees$EXM_GE, "GE")+1~(n=1) + Percent()*Format(digits = nb_digits), data=donnees)
```

## Glycémie
```{r}
tabular(Factor(donnees$EXM_GLYCEMIE, "Glycémie")+1~(n=1) + Percent()*Format(digits = nb_digits), data=donnees)
```

## GSRH
```{r}
tabular(Factor(donnees$EXM_GSRH, "GSRH")+1~(n=1) + Percent()*Format(digits = nb_digits), data=donnees)
```

## Ionogramme
```{r}
tabular(Factor(donnees$EXM_IONOGRAMME, "Ionogramme")+1~(n=1) + Percent()*Format(digits = nb_digits), data=donnees)
```

## IRM
```{r}
tabular(Factor(donnees$EXM_IRM, "IRM")+1~(n=1) + Percent()*Format(digits = nb_digits), data=donnees)
```

## IRO
```{r}
tabular(Factor(donnees$EXM_IRO, "IRO")+1~(n=1) + Percent()*Format(digits = nb_digits), data=donnees)
```

## NFS
```{r}
tabular(Factor(donnees$EXM_NFS, "NFS")+1~(n=1) + Percent()*Format(digits = nb_digits), data=donnees)
```

## Protidémie
```{r}
tabular(Factor(donnees$EXM_PROTIDEMIE, "Protidémie")+1~(n=1) + Percent()*Format(digits = nb_digits), data=donnees)
```

## PSA
```{r}
tabular(Factor(donnees$EXM_PSA, "PSA")+1~(n=1) + Percent()*Format(digits = nb_digits), data=donnees)
```

## RTUV
```{r}
tabular(Factor(donnees$EXM_RTUV, "RTUV")+1~(n=1) + Percent()*Format(digits = nb_digits), data=donnees)
```

## SRV
```{r}
tabular(Factor(donnees$EXM_SRV, "SRV")+1~(n=1) + Percent()*Format(digits = nb_digits), data=donnees)
```

## TCA
```{r}
tabular(Factor(donnees$EXM_TCA, "TCA")+1~(n=1) + Percent()*Format(digits = nb_digits), data=donnees)
```

## TDM abdominal
```{r}
tabular(Factor(donnees$EXM_TDMABDO, "TDM abdominal")+1~(n=1) + Percent()*Format(digits = nb_digits), data=donnees)
```

## TDM thoraco-abdominal
```{r}
tabular(Factor(donnees$EXM_TDMTA, "TDM thoraco-abdominal")+1~(n=1) + Percent()*Format(digits = nb_digits), data=donnees)
```

## TP
```{r}
tabular(Factor(donnees$EXM_TP, "TP")+1~(n=1) + Percent()*Format(digits = nb_digits), data=donnees)
```

## Urée
```{r}
tabular(Factor(donnees$EXM_UREE, "Urée")+1~(n=1) + Percent()*Format(digits = nb_digits), data=donnees)
```

# Q13-ETIOLOGIES

## Infections bactériennes
```{r}
tabular(Factor(donnees$ETIO_INFECTIONSBACTERIENNES, "Infections bactériennes")+1~(n=1) + Percent()*Format(digits = nb_digits), data=donnees)
```

## Bilharziose urinaire
```{r}
tabular(Factor(donnees$ETIO_BILHARZIOSEURINAIRE, "Bilharziose urinaire")+1~(n=1) + Percent()*Format(digits = nb_digits), data=donnees)
```

## Tumeur rénale
```{r}
tabular(Factor(donnees$ETIO_TUMEURRENALE, "Tumeur rénale")+1~(n=1) + Percent()*Format(digits = nb_digits), data=donnees)
```

## Tumeur digestive basse
```{r}
tabular(Factor(donnees$ETIO_TUMEURDIGESTIVEBASSE, "Tumeur digestive basse")+1~(n=1) + Percent()*Format(digits = nb_digits), data=donnees)
```

## Stenose ureterale
```{r}
tabular(Factor(donnees$ETIO_STENOSEURETERALE, "Stenose ureterale")+1~(n=1) + Percent()*Format(digits = nb_digits), data=donnees)
```

## Cancer de la prostate
```{r}
tabular(Factor(donnees$ETIO_CANCERPROSTATE, "Cancer de la prostate")+1~(n=1) + Percent()*Format(digits = nb_digits), data=donnees)
```

## Tumeur de la vessie
```{r}
tabular(Factor(donnees$ETIO_TUMEURVESSIE, "Tumeur de la vessie")+1~(n=1) + Percent()*Format(digits = nb_digits), data=donnees)
```

## Prostatite aiguë
```{r}
tabular(Factor(donnees$ETIO_PROSTATITEAIGUE, "Prostatite aiguë")+1~(n=1) + Percent()*Format(digits = nb_digits), data=donnees)
```

## Adenome de la prostate
```{r}
tabular(Factor(donnees$ETIO_ADENOMEPROSTATE, "Adenome de la prostate")+1~(n=1) + Percent()*Format(digits = nb_digits), data=donnees)
```

## Lithiases urinaires
```{r}
tabular(Factor(donnees$ETIO_LITHIASESURINAIRES, "Lithiases urinaires")+1~(n=1) + Percent()*Format(digits = nb_digits), data=donnees)
```

## Contracture du col vésical
```{r}
tabular(Factor(donnees$ETIO_CONTRACTURECOLVESICAL, "Contracture du col vésical")+1~(n=1) + Percent()*Format(digits = nb_digits), data=donnees)
```

## Neuropathie diabétique
```{r}
tabular(Factor(donnees$ETIO_NEUROPATHIEDIABETIQUE, "Neuropathie diabétique")+1~(n=1) + Percent()*Format(digits = nb_digits), data=donnees)
```

## Abcès de la prostate
```{r}
tabular(Factor(donnees$ETIO_ABCESPROSTATE, "Abcès de la prostate")+1~(n=1) + Percent()*Format(digits = nb_digits), data=donnees)
```

## Sclérose de la loge post adenomectomie
```{r}
tabular(Factor(donnees$ETIO_SCLEROSELOGEPOSTADENO, "Sclérose de la loge post adenomectomie")+1~(n=1) + Percent()*Format(digits = nb_digits), data=donnees)
```

## Stenose uretrale
```{r}
tabular(Factor(donnees$ETIO_STENOSEURETRALE, "Stenose uretrale")+1~(n=1) + Percent()*Format(digits = nb_digits), data=donnees)
```

## Traumatisme
```{r}
tabular(Factor(donnees$ETIO_TRAUMATISME, "Traumatisme")+1~(n=1) + Percent()*Format(digits = nb_digits), data=donnees)
```

## Abcès rénal
```{r}
tabular(Factor(donnees$ETIO_ABCESRENAL, "Abcès rénal")+1~(n=1) + Percent()*Format(digits = nb_digits), data=donnees)
```

## Drépanocytose
```{r}
tabular(Factor(donnees$ETIO_DREPANOCYTOSE, "Drépanocytose")+1~(n=1) + Percent()*Format(digits = nb_digits), data=donnees)
```

## Valve de l'uretre
```{r}
tabular(Factor(donnees$ETIO_VALVEURETRE, "Valve de l'uretre")+1~(n=1) + Percent()*Format(digits = nb_digits), data=donnees)
```

## Abcès scrotal
```{r}
tabular(Factor(donnees$ETIO_ABCESSCROTAL, "Abcès scrotal")+1~(n=1) + Percent()*Format(digits = nb_digits), data=donnees)
```

## Cancer du col de l'utérus métastatique
```{r}
tabular(Factor(donnees$ETIO_KCCOLUTERUSMETAST, "Cancer du col de l'utérus métastatique")+1~(n=1) + Percent()*Format(digits = nb_digits), data=donnees)
```

## Gangrène des OGE
```{r}
tabular(Factor(donnees$ETIO_GANGRENEOGE, "Gangrène des OGE")+1~(n=1) + Percent()*Format(digits = nb_digits), data=donnees)
```

## Carcinome urothélial de haut grade
```{r}
tabular(Factor(donnees$ETIO_CARCINUROTHTGRADE, "Carcinome urothélial de haut grade")+1~(n=1) + Percent()*Format(digits = nb_digits), data=donnees)
```

## IRO
```{r}
tabular(Factor(donnees$ETIO_IRO, "IRO")+1~(n=1) + Percent()*Format(digits = nb_digits), data=donnees)
```

## Dysmitose prostatique
```{r}
tabular(Factor(donnees$ETIO_DYSMITOSEPROST, "Dysmitose prostatique")+1~(n=1) + Percent()*Format(digits = nb_digits), data=donnees)
```

## Orchiépididymite
```{r}
tabular(Factor(donnees$ETIO_ORCHIEPIDYDIMITE, "Orchiépididymite")+1~(n=1) + Percent()*Format(digits = nb_digits), data=donnees)
```

## Dysmitose vésical
```{r}
tabular(Factor(donnees$ETIO_DYSMITOSEVESICALE, "Dysmitose vésical")+1~(n=1) + Percent()*Format(digits = nb_digits), data=donnees)
```

## Orchite
```{r}
tabular(Factor(donnees$ETIO_ORCHITE, "Orchite")+1~(n=1) + Percent()*Format(digits = nb_digits), data=donnees)
```

## Envahissement de la vessie par tumeur
```{r}
tabular(Factor(donnees$ETIO_ENVAHISSEMENTVESSIETUMEUR, "Envahissement de la vessie par tumeur")+1~(n=1) + Percent()*Format(digits = nb_digits), data=donnees)
```

## Priapisme à bas débit
```{r}
tabular(Factor(donnees$ETIO_PRIAPISMEBASDEBIT, "Priapisme à bas débit")+1~(n=1) + Percent()*Format(digits = nb_digits), data=donnees)
```

## Erection d'origine néoplasique
```{r}
tabular(Factor(donnees$ETIO_ERECTIONORIGNEOPLS, "Erection d'origine néoplasique")+1~(n=1) + Percent()*Format(digits = nb_digits), data=donnees)
```

## Priapisme à haut débit
```{r}
tabular(Factor(donnees$ETIO_PRIAPISMEHAUTDEBIT, "Priapisme à haut débit")+1~(n=1) + Percent()*Format(digits = nb_digits), data=donnees)
```

## Ligature bilatérale post hystérectomie sus totale
```{r}
tabular(Factor(donnees$ETIO_LIGATUREBILATPOSTHYST, "Ligature bilatérale post hystérectomie sus totale")+1~(n=1) + Percent()*Format(digits = nb_digits), data=donnees)
```

## Neo du col localement avancé compliqué d'une RAV post engainement des méats ureteraux
```{r}
tabular(Factor(donnees$ETIO_NEOCOLLOCAVANCECOMPL, "Neo du col localement avancé compliqué d'une RAV post engainement des méats ureteraux")+1~(n=1) + Percent()*Format(digits = nb_digits), data=donnees)
```

## Paludisme compliqué d'IRA
```{r}
tabular(Factor(donnees$ETIO_PALUCOMPLIRA, "Paludisme compliqué d'IRA")+1~(n=1) + Percent()*Format(digits = nb_digits), data=donnees)
```

## RAU
```{r}
tabular(Factor(donnees$ETIO_RAU, "RAU")+1~(n=1) + Percent()*Format(digits = nb_digits), data=donnees)
```

## Sepsis sevère
```{r}
tabular(Factor(donnees$ETIO_SEPSISSEVERE, "Sepsis sevère")+1~(n=1) + Percent()*Format(digits = nb_digits), data=donnees)
```

## Tumeur du col utérin envahissant la vessie
```{r}
tabular(Factor(donnees$ETIO_TUMEURCOLUTERINENVAHVESSIE, "Tumeur du col utérin envahissant la vessie")+1~(n=1) + Percent()*Format(digits = nb_digits), data=donnees)
```

## Autres étiologies
```{r}
tabular(Factor(donnees$ETIO_AUTRESETIOLOGIES, "Autres étiologies")+1~(n=1) + Percent()*Format(digits = nb_digits), data=donnees)
```

# Q14-TRAITEMENT MEDICAL

## Antibiothérapie
```{r}
tabular(Factor(donnees$TTM_ATB, "Antibiothérapie")+1~(n=1) + Percent()*Format(digits = nb_digits), data=donnees)
```

## Antalgique
```{r}
tabular(Factor(donnees$TTM_ANTALGIQUE, "Antalgique")+1~(n=1) + Percent()*Format(digits = nb_digits), data=donnees)
```

## Antiparasitaire
```{r}
tabular(Factor(donnees$TTM_ANTIPARASITAIRE, "Antiparasitaire")+1~(n=1) + Percent()*Format(digits = nb_digits), data=donnees)
```

## Antiinflammatoire
```{r}
tabular(Factor(donnees$TTM_ANTIINFLAMMATOIRE, "Antiinflammatoire")+1~(n=1) + Percent()*Format(digits = nb_digits), data=donnees)
```

## Sondage vésical
```{r}
tabular(Factor(donnees$TTM_SONDAGEVESICAL, "Sondage vésical")+1~(n=1) + Percent()*Format(digits = nb_digits), data=donnees)
```

## Decaillotage vésical
```{r}
tabular(Factor(donnees$TTM_DECAILLOTAGEVESICAL, "Decaillotage vésical")+1~(n=1) + Percent()*Format(digits = nb_digits), data=donnees)
```

## Antihypertenseur
```{r}
tabular(Factor(donnees$TTM_ANTIHYPERTENSEUR, "Antihypertenseur")+1~(n=1) + Percent()*Format(digits = nb_digits), data=donnees)
```

## Antipaludique
```{r}
tabular(Factor(donnees$TTM_ANTIPALUDIQUE, "Antipaludique")+1~(n=1) + Percent()*Format(digits = nb_digits), data=donnees)
```

## Antispasmodique
```{r}
tabular(Factor(donnees$TTM_ANTISPASMODIQUE, "Antispasmodique")+1~(n=1) + Percent()*Format(digits = nb_digits), data=donnees)
```

## Anxiolytique
```{r}
tabular(Factor(donnees$TTM_ANXIOLYTIQUE, "Anxiolytique")+1~(n=1) + Percent()*Format(digits = nb_digits), data=donnees)
```

## Hemostatique
```{r}
tabular(Factor(donnees$TTM_HEMOSTATIQUE, "Hemostatique")+1~(n=1) + Percent()*Format(digits = nb_digits), data=donnees)
```

## Irrigation lavage
```{r}
tabular(Factor(donnees$TTM_IRRIGATIONLAVAGE, "Irrigation lavage")+1~(n=1) + Percent()*Format(digits = nb_digits), data=donnees)
```

## Lavage vésical
```{r}
tabular(Factor(donnees$TTM_LAVAGEVESICAL, "Lavage vésical")+1~(n=1) + Percent()*Format(digits = nb_digits), data=donnees)
```

## Réhydratation
```{r}
tabular(Factor(donnees$TTM_REHYDRATATION, "Réhydratation")+1~(n=1) + Percent()*Format(digits = nb_digits), data=donnees)
```

## Shunt caverno-spongieux
```{r}
tabular(Factor(donnees$TTM_SHUNTCAVERNSPONG, "Shunt caverno-spongieux")+1~(n=1) + Percent()*Format(digits = nb_digits), data=donnees)
```

## Transfusion
```{r}
tabular(Factor(donnees$TTM_TRANSFUSION, "Transfusion")+1~(n=1) + Percent()*Format(digits = nb_digits), data=donnees)
```

# Q15-TRAITEMENT CHIRURGICAL

## Cystocathétérisme sus pubien
```{r}
tabular(Factor(donnees$TTC_CYSTOCATHESUSPUB, "Cystocathétérisme sus pubien")+1~(n=1) + Percent()*Format(digits = nb_digits), data=donnees)
```

## Adenomectomie
```{r}
tabular(Factor(donnees$TTC_ADENOMECTOMIE, "Adenomectomie")+1~(n=1) + Percent()*Format(digits = nb_digits), data=donnees)
```

## Tumorectomie
```{r}
tabular(Factor(donnees$TTC_TUMERECTOMIE, "Tumorectomie")+1~(n=1) + Percent()*Format(digits = nb_digits), data=donnees)
```

## Nécrosectomie et/ou débridement
```{r}
tabular(Factor(donnees$TTC_NECROSECTOMIEDEBRIDEC, "Nécrosectomie et/ou débridement")+1~(n=1) + Percent()*Format(digits = nb_digits), data=donnees)
```

## Nephrolithotomie
```{r}
tabular(Factor(donnees$TTC_NEPHROLITHOTOMIE, "Nephrolithotomie")+1~(n=1) + Percent()*Format(digits = nb_digits), data=donnees)
```

## Ureterolithotomie
```{r}
tabular(Factor(donnees$TTC_URETEROLITHOTOMIE, "Ureterolithotomie")+1~(n=1) + Percent()*Format(digits = nb_digits), data=donnees)
```

## Cystolithotomie
```{r}
tabular(Factor(donnees$TTC_CYSTOLITHOTOMIE, "Cystolithotomie")+1~(n=1) + Percent()*Format(digits = nb_digits), data=donnees)
```

## Uretrolithotomie
```{r}
tabular(Factor(donnees$TTC_URETROLITHOTOMIE, "Uretrolithotomie")+1~(n=1) + Percent()*Format(digits = nb_digits), data=donnees)
```

## Orchidectomie
```{r}
tabular(Factor(donnees$TTC_ORCHIDECTOMIE, "Orchidectomie")+1~(n=1) + Percent()*Format(digits = nb_digits), data=donnees)
```

## Circoncision
```{r}
tabular(Factor(donnees$TTC_CIRCONCISION, "Circoncision")+1~(n=1) + Percent()*Format(digits = nb_digits), data=donnees)
```

## Cervicotomie
```{r}
tabular(Factor(donnees$TTC_CERVICOTOMIE, "Cervicotomie")+1~(n=1) + Percent()*Format(digits = nb_digits), data=donnees)
```

## Détorsion testiculaire + orchidopexie
```{r}
tabular(Factor(donnees$TTC_DETORSTESTICORCHIDOPEXIE, "Détorsion testiculaire + orchidopexie")+1~(n=1) + Percent()*Format(digits = nb_digits), data=donnees)
```

## Albuginorraphie
```{r}
tabular(Factor(donnees$TTC_ALBUGINORRAPHIE, "Albuginorraphie")+1~(n=1) + Percent()*Format(digits = nb_digits), data=donnees)
```

## Laparotomie réimplantation ureterale
```{r}
tabular(Factor(donnees$TTC_LAPAROTOMIEREIMPLURETERALE, "Laparotomie réimplantation ureterale")+1~(n=1) + Percent()*Format(digits = nb_digits), data=donnees)
```

## Ligature des artères hypogastriques
```{r}
tabular(Factor(donnees$TTC_LIGATURESARTEHYPOG, "Ligatures des artères hypogastriques")+1~(n=1) + Percent()*Format(digits = nb_digits), data=donnees)
```

## Nephrectomie
```{r}
tabular(Factor(donnees$TTC_NEPHRECTOMIE, "Nephrectomie")+1~(n=1) + Percent()*Format(digits = nb_digits), data=donnees)
```

## RTUP
```{r}
tabular(Factor(donnees$TTC_RTUP, "RTUP")+1~(n=1) + Percent()*Format(digits = nb_digits), data=donnees)
```

## RTUV
```{r}
tabular(Factor(donnees$TTC_RTUV, "RTUV")+1~(n=1) + Percent()*Format(digits = nb_digits), data=donnees)
```

## Autres traitements chirurgicaux
```{r}
tabular(Factor(donnees$TTC_AUTRESTTTCHIRG, "Autres traitements chirurgicaux")+1~(n=1) + Percent()*Format(digits = nb_digits), data=donnees)
```

# Q16-REFERE(E)

## Référé(e)
```{r}
donnees$TTT_REFERENCE <- as.logical(donnees$TTT_REFERENCE)
donnees$TTT_REFERENCE[is.na(donnees$TTT_REFERENCE)] <- "(Non précisé)"
tabular(Factor(donnees$TTT_REFERENCE, "Référé(e)")+1~(n=1) + Percent()*Format(digits = nb_digits), data=donnees)
```

# Q17-COMPLICATIONS PER OPERATOIRES

## Complications per opératoires
```{r}
donnees$TTT_COMPLICPEROP[is.na(donnees$TTT_COMPLICPEROP)] <- "(Non précisé)"
donnees$TTT_COMPLICPEROP <- as.factor(donnees$TTT_COMPLICPEROP)
tabular(Factor(donnees$TTT_COMPLICPEROP, "Complications per opératoires")+1~(n=1) + Percent()*Format(digits = nb_digits), data=donnees)
```

# Q18-COMPLICATIONS POST OPERATOIRES

## Complications post opératoires
```{r}
donnees$TTT_COMPLICPOSTOP[is.na(donnees$TTT_COMPLICPOSTOP)] <- "(Non précisé)"
donnees$TTT_COMPLICPOSTOP <- as.factor(donnees$TTT_COMPLICPOSTOP)
tabular(Factor(donnees$TTT_COMPLICPOSTOP, "Complications post opératoires")+1~(n=1) + Percent()*Format(digits = nb_digits), data=donnees)
```

## Durée hospitalisation
```{r}
donnees$TTT_DUREEHOSPI[is.na(donnees$TTT_DUREEHOSPI)] <- "(Non précisé)"
donnees$TTT_DUREEHOSPI <- as.factor(donnees$TTT_DUREEHOSPI)
tabular(Factor(donnees$TTT_DUREEHOSPI, "Durée hospitalisation")+1~(n=1) + Percent()*Format(digits = nb_digits), data=donnees)
```


